【裁判字號】    97,交聲,2238
【裁判日期】    971031
【裁判案由】    交管條例聲異
【裁判全文】
臺灣板橋地方法院交通事件裁定        97年度交聲字第2238號
原處分機關  交通部公路總局臺北區監理所板橋監理站
異  議  人
即受處分人  甲○○
上列異議人即受處分人因違反道路交通管理處罰條例案件，對於
交通部公路總局臺北區監理所板橋監理站於民國97年8 月20日板
監裁字裁41-AEW745500號所為之處分，聲明異議，本院裁定如下
：
    主  文
異議駁回。
    理  由
一、按汽車駕駛人轉彎時，有不依標誌、標線、號誌指示之情形
    ，處新臺幣（下同）600 元以上1800元以下罰鍰，並記違規
    點數1 點，道路交通管理處罰條例第48條第1 項第2 款、第
    63 條第1項第1款分別定有明文。
二、原處分意旨略以：本件異議人即受處分人甲○○於民國97年
    5 月23日晚間6 時44分許，駕駛車牌號碼J8L-115 號重型機
    車，行經臺北市○○○路○ 段、和平西路口，因違反禁止左
    轉標誌違規左轉，經警依法舉發，嗣異議人向原處分機關提
    出申訴，經原處分機關調查後，仍認受處分人違規明確，原
    處分機關乃依道路交通管理處罰條例第48條第1 項第2 款、
    第63條第1 項第1 款，違反道路交通管理事件統一裁罰基準
    及處理細則，及違反道路交通管理事件統一裁罰基準表等規
    定，於97年8 月20日裁處異議人罰鍰600 元，並記違規點數
    1 點。
三、查，本件異議人前揭違規事實，業據證人即舉發警員乙○○
    於本院調查時證述明確，並有舉發通知單及臺北市政府警察
    局中正第二分局查覆書函在卷為憑，異議人雖辯稱其當時遵
    守號誌騎車行進，並不知其有違規情形云云。惟查，證人乙
    ○○於本院調查時除明確證述異議人違規情形外，對舉發過
    程其亦證稱當時目擊異議人機車違規攔阻無效後，即記下異
    議人機車車牌逕行舉發等語，其已就目擊違規過程詳為證述
    ，對此，異議人當庭亦自承其不清楚有無違規等語，本院審
    酌證人舉發當時為晚間6 時許，並非深夜，該路段當時並無
    下雨，並有路燈照明等情，已經證人證述在卷，並為異議人
    所不爭，可認當時並無干擾員警舉發違規之因素存在，而證
    人舉發方式及過程，亦無違背常情之處，異議人空言否認，
    自非可採，遑論證人與異議人並不相識，其證詞並經依法具
    結以擔保其憑信性，自無甘冒偽證風險設詞誣陷之理，異議
    人前揭所辯自不足採，事證明確，異議人之違規行為堪以認
    定。
四、綜上，異議人確有前述違規情事，原處分機關依前開規定裁
    處異議人罰鍰600 元，並記違規點數1 點，核無違誤，本件
    異議為無理由，應予駁回。
據上論斷，應依道路交通案件處理辦法第19條，裁定如主文。
中    華    民    國    97    年    10    月    31    日
                  交通法庭  法  官  陳正昇
以上正本證明與原本無異。
如不服本裁定，應於裁定送達後5日內敘明抗告理由，向本院提
出抗告狀。
                             書記官 林文達
中    華    民    國    97    年    10    月    31    日


司法院資訊處製作；財團法人民間司法改革基金會備份。
